【裁判字號】    95,易,570
【裁判日期】    951130
【裁判案由】    違反毒品危害防制條例
【裁判全文】
臺灣新竹地方法院刑事判決               95年度易字第570號
公  訴  人  臺灣新竹地方法院檢察署檢察官
被      告  甲○○
上列被告因違反毒品危害防制條例案件，經檢察官提起公訴（95
年度毒偵字第1469號），經本院合議庭裁定改行簡式審判程序，
判決如下：
    主  文
甲○○施用第二級毒品，累犯，處有期徒刑陸月，如易科罰金，
以新臺幣壹仟元折算壹日。扣案之安非他命吸食器壹組沒收。
    事  實
一甲○○前於民國87年間因施用毒品案件，經本院於87年7月20
  日以87年度毒聲字第276號裁定送觀察、勒戒後，認無繼續施
  用毒品之傾向，於87年8月18日釋放，並由臺灣新竹地方法院
  檢察署檢察官於同日以88年度偵字第4384號為不起訴處分確定
  。復因施用毒品案件，經本院於89年8月8日以89年度毒聲字第
  2005號裁定送觀察、勒戒後，認有繼續施用毒品傾向，再經本
  院以89年度毒聲字第2749號裁定令入戒治處所施以強制戒治1
  年，於90年5月1日再以90年度毒聲字第798號裁定停止戒治，
  所餘戒治期間付保護管束，嗣於同年8月29日再經本院以90年
  度毒聲字第1372號裁定撤銷停止戒治，令入戒治處所施以強制
  戒治，於91年4月23日強制戒治期滿執行完畢。刑責部分則經
  本院於90年1月29日以89年度竹簡字第681號判決判處有期徒刑
  6月確定，並與其於90年間另犯毒品危害防制案件經本院以90
  年度易字第702號判決判處之有期徒刑8月接續執行，甫於92年
  6月3日縮刑期滿執行完畢。仍未能悔改，於上開強制戒治執行
  完畢釋放後5年內之95年8月10日18時許，在新竹市○○路276
  號4樓之工作地點內，以將第二級毒品安非他命置於吸食器後
  點火燒烤吸食煙霧之方式，施用安非他命1次。嗣為警於95年8
  月11日9時40分許在新竹市○○路276號前查獲，並扣得安非他
  命吸食器1組。
二案經新竹市警察局第三分局報請新竹地方法院檢察署檢察官偵
  查起訴。
    理  由
一本件被告甲○○所犯施用第二級毒品罪，並非死刑、無期徒刑
  、最輕本刑為3年以上有期徒刑之罪，或高等法院管轄第一審
  之案件，被告於本院準備程序進行中，就被訴事實為有罪之陳
  述，經本院合議庭認合於刑事訴訟法第273條之1第1項之規定
  ，裁定進行簡式審判程序，合先敘明。
二認定犯罪事實所憑之證據及認定之理由：
(一)被告對於上開事實於警詢、偵查及本院行準備程序、審理時均
  坦承不諱。
(二)被告於95年8月11日13時45分許為警採驗之尿液檢體，經送由
  臺灣檢驗科技股份有限公司檢驗，確檢出有安非他命類陽性反
  應，有該公司95年8月25日濫用藥物尿液檢驗報告、新竹市警
  察局辦理煙毒、麻醉藥品案尿液送驗受檢人真實姓名代號對照
  表暨送驗登記簿各1份（檢體編號：C-154）存卷可憑（見95年
  度毒偵字第1469號偵查卷第36-37頁）。此外，並有安非他命
  吸食器1組扣案、新竹市警察局第三分局搜索扣押筆錄、扣押
  物品目錄表及扣押物品清單各1份、照片5張附卷可稽（見上述
  偵查卷第14-16、19、27-29、46頁）。
(三)被告有如事實欄所載之觀察、勒戒及強制戒治執行完畢之紀錄
  ，有臺灣高等法院被告前案紀錄表1份在卷可考。從而，被告
  於強制戒治執行完畢釋放後5年內，再犯本件施用第二級毒品
  安非他命犯行，事證明確，應依法論科。
三論罪與科刑：
  按安非他命為毒品危害防制條例第2條第2項第2款規定之第二
  級毒品。核被告所為，係犯毒品危害防制條例第10條第2項之
  施用第二級毒品罪（其施用前持有第二級毒品安非他命之低度
  行為，為施用之高度行為所吸收，不另論罪）。被告有如事實
  欄所述之前案刑事犯罪執行紀錄，有臺灣高等法院被告前案紀
  錄表1份附卷可稽，其於上開有期徒刑執行完畢後5年內，再故
  意犯本件有期徒刑以上之罪，應依刑法第47條第1項論以累犯
  ，並加重其刑。爰審酌被告前經觀察、勒戒及強制戒治後，仍
  犯本罪，足見其缺乏拒用毒品之決心；又吸食安非他命危害施
  用者之神經中樞，使施用者產生幻聽及幻想之症狀，且對施用
  者之健康產生不良之影響，同時因幻聽及幻想結果亦可能使施
  用者對周遭之人施暴；此外，施用者為籌措龐大之購毒費用，
  常鋌而走險，已成為財產犯罪之根源，對公共秩序危害甚鉅，
  惟念施用毒品所生危害本以自戕健康為主，且被告業已坦然承
  認犯行等一切情狀，量處如主文所示之刑，並諭知易科罰金折
  算標準。扣案之安非他命吸食器1組，為被告所有供施用第二
  級毒品所用之物，業經被告自承在卷，爰依刑法第38條第1項
  第2款之規定，併予宣告沒收。
四適用之法律：
  據上論斷，應依刑事訴訟法第273條之1第1項、第299條第1項
  前段，毒品危害防制條例第10條第2項，刑法第11條前段、第
  47條第1項、第41條第1項前段、第38條第1項第2款，判決如主
  文。
本案經檢察官張凱絜到庭執行職務。
中    華    民    國    95    年    11    月    30    日
              刑事第二庭  法  官  鄭子俊
以上正本證明與原本無異。
如不服本判決，應於判決送達後10日內向本院提出上訴狀 (應附
繕本)， 上訴於臺灣高等法院。
中    華    民    國    95    年    11    月    30    日
                          書記官  沈藝珠
附錄本案論罪科刑法條全文：
毒品危害防制條例第10條
施用第一級毒品者，處六月以上五年以下有期徒刑。
施用第二級毒品者，處三年以下有期徒刑。


司法院資訊處製作；財團法人民間司法改革基金會備份。
